【裁判字號】    98,上訴,1377
【裁判日期】    990112
【裁判案由】    毒品危害防制條例
【裁判全文】
臺灣高等法院臺中分院刑事判決        98年度上訴字第1377號
上  訴  人  臺灣臺中地方法院檢察署檢察官
上  訴  人
即  被  告  甲○○
選任辯護人  尤榮福律師
上  訴  人
即  被  告  丁○○
選任辯護人  廖瑞鍠律師
上列上訴人因被告毒品危害防制條例案件，不服臺灣臺中地方法
院97年度訴字第4433號中華民國98年5月14日第一審判決（起訴
案號：臺灣臺中地方法院檢察署97年度偵字第16092、17188號）
，提起上訴，本院判決如下：
    主  文
原判決關於丁○○、甲○○有罪部分及定應執行刑部分均撤銷。
丁○○犯如附表一所示之罪，各處如附表一所示之刑（含主刑、
從刑）。應執行有期徒刑拾捌年，扣案之OKWAP廠牌行動電話壹
支（不含門號0000000000號SIM卡壹枚）沒收；未扣案之販賣毒
品所得合計新臺幣玖仟元，均沒收之（其中如附表一編號4.之販
賣毒品所得新臺幣陸仟元與甲○○連帶沒收之），如全部或一部
不能沒收時，以其財產抵償之（其中如附表一編號4.之販賣毒品
所得新臺幣陸仟元，以其與甲○○之財產連帶抵償之）。
丁○○其餘被訴共同販賣第一級毒品部分，均無罪。
甲○○犯如附表二所示之罪，各處如附表二所示之刑（含主刑、
從刑）。應執行有期徒刑拾柒年陸月，未扣案之販賣第一級毒品
所得新臺幣陸仟元應與丁○○連帶沒收，如全部或一部不能沒收
時，以其與丁○○之財產連帶抵償之；扣案海洛因貳包（驗餘淨
重伍陸點零陸公克沒收銷燬之；扣案之盛裝前開第一級毒品海洛
因之外包裝袋貳只、BENQ-SIEM牌行動電話壹支（內含門號00000
00000號SIM卡壹枚）、OKWAP廠牌行動電話壹支（不含門號00000
00000號SIM卡壹枚）均沒收。
其餘上訴駁回。
    事  實
一、丁○○曾於民國95年間，因贓物案件，經臺灣臺中地方法院
    判處有期徒刑3月確定，於96年3月6日縮刑期滿執行完畢；
    復於95年間因違反毒品危害防制條例案件，經臺灣臺中地方
    法院判處有期徒刑3月15日確定，於97年2月22日易科罰金執
    行完畢。甲○○為丁○○之配偶，2人均明知海洛因屬毒品
    危害防制條例第2條第2項第1款所定之第一級毒品，非經許
    可，不得販賣或持有，竟分別或共同基於販賣第一級毒品海
    洛因營利之意圖，為下列犯行：
  (一)於97年6月24日晚上11時15分許，乙○○（綽號「電影仔」
    ）先以其使用號碼0000000000號行動電話撥打甲○○所有之
    OKWAP廠牌行動電話（內搭案外人郭景亮所申請之門號00000
    00000號SIM卡1枚）行動電話與丁○○聯絡，欲購買2000元
    之海洛因，約由乙○○前往丁○○上開臺中市○○○○街45
    號租住處附近見面，而丁○○為答謝乙○○前幫忙甲○○處
    理有關土地事宜，於同日晚上11時41分許，以優惠價1000元
    之價格販賣2小包第一級毒品海洛因予乙○○，並收取價款
    1000元。
  (二)於97年6月24日中午12時10分許，張蘇連以其使用號碼0000
    000000號之行動電話撥打上開0000000000與丁○○聯絡後，
    在丁○○臺中市○○○○街45號住處樓下，由丁○○以1000
    元之價格，販賣第一級毒品海洛因1小包予張蘇連，並收取
    價款1000元。
  (三)於97年6月25日上午9時43分許，張蘇連先以其使用號碼0000
    000000號之行動電話撥打上開0000000000號行動電話與丁○○聯絡後，於同日上午9 時54分許，在丁○○臺中市○○○○街45號住處樓下，由丁○○以1000元之價格，販賣第一級
    毒品海洛因1小包予張蘇連，並收取價款1000元。
  (四)於97年6月26日下午5時01分、5時51分許，張蘇連先以其使
    用00000000000號行動電話撥打上開0000000000號之行動電
    話，由甲○○接聽，談妥購買6000元之海洛因，甲○○即與
    丁○○共同基於販賣第一級毒品海洛因以營利之犯意聯絡，
    由丁○○出面，於同日某時在其臺中市○○○○街45號租住
    處樓下，以6000元之價格，販賣第一級毒品海洛因4小包予
    張蘇連，並收取價款6000元。
二、甲○○因有施用第一級毒品海洛因惡習及藉販賣毒品營利，
    為籌措毒品來源，先於97年6月28日（起訴書記載為6月中旬
    ），透過真實姓名年籍不詳綽號「沈仔」之成年男子介紹，
    至臺北縣某處，由另一真實姓名年籍不詳綽號「游仔」（或
    稱「董仔」）之成年男子提供少許第一級毒品海洛因予甲○○試用，甲○○試用後認為不錯，隨即於同年6月30日（起
    訴書記載為6月28日），先以其所持用之0000000000號行動
    電話撥打「沈仔」使用0000000000之行動電話後，改帶其所
    有號碼0000000000號之行動電話出門北上至臺北縣某處，以
    8萬5000元之價格，向「游仔」販入第一級毒品海洛因半兩
    ，再搭乘臺灣高鐵帶回臺中，供其自身及丁○○施用（2人
    施用毒品部分均由臺灣臺中地方法院另案審理）。施用後，
    甲○○即基於販入第一級毒品海洛因後對外販賣營利之意圖
    ，於同年7月3日上午，以其所有之BENQ-SIEMENSP廠牌行動
    電話1支（內搭甲○○所申請之門號0000000000號SIM卡1枚
    ）撥打「沈仔」0000000000號行動電話聯絡後，搭乘臺灣高
    鐵至板橋站，再由「沈仔」駕駛車號不詳之自小客車搭載甲○○，同至臺北縣轄國道一號高速公路五股交流道附近，透
    過「沈仔」之居間仲介，以25萬元價格，向「游仔」販入1
    兩半之海洛因（分裝為2包，合計毛重57.83公克，淨重56.0
    6公克，經送鑑結果純度67.25%，純質淨重37.70公克，起訴
    書誤載為含袋重57.3公克），並於同日下午5時許，再搭乘
    臺灣高鐵返回臺中，並以其上開0000000000號行動電話聯絡
    丁○○前來接送。警方隨即在該站B1出口查獲剛下車之甲○○及前來接送甲○○之丁○○，並在甲○○之身上扣得上開
    販入之第一級毒品海洛因2包（含袋毛重57.83公克，淨重56
    .06公克）及其所有前揭與「沈仔」聯絡毒品交易所用之BEN
    Q-SIEMENSP廠牌行動電話1支（內搭甲○○所申請之門號000
    0000000號SIM卡1枚）；另在丁○○之皮包內扣得甲○○所
    有供渠2人販賣毒品聯絡所用之OKWAP廠牌行動電話1支（內
    搭案外人郭景亮所申請之門號0000000000號SIM卡1枚）。
三、案經臺灣臺中地方法院檢察署檢察官指揮臺中市警察局第三
    分局及行政院海岸巡防總局中部地區巡防局報請臺灣臺中地
    方法院檢察署檢察官偵查起訴。
    理  由
壹、證據能力部分：
一、按刑事訴訟法第159條第1項規定：「被告以外之人於審判外
    之言詞或書面陳述，除法律有規定者外，不得作為證據」；
    其立法本旨係以證人於審判外之言詞或書面陳述，屬於傳聞
    證據，此項證據，當事人無從直接對於原供述者加以詰問，
    以擔保其真實性，法院亦無從直接接觸證人而審酌其證言之
    憑信性，違背直接審理及言詞審理之原則，除具有必要性及
    信用性情況之除外者外，原則上不認其有容許性，自不具證
    據能力；至所謂具有必要性及信用性情況者，例如刑事訴訟
    法第159條之1、之2、之3、之4、之5情形，仍例外認其有證
    據能力，然此乃係指法院未於審判期日傳喚相關證人到庭，
    案件僅能依靠該等證人於審判外之陳述以為判斷之情形，始
    需就該等審判外供述證據嚴格依照刑事訴訟法第159條之1至
    之5 所定要件一一檢視各該證人之供述，作為證據之資格。
    倘法院已經依據當事人聲請傳喚證人到庭接受檢辯雙方之交
    互詰問，則法院既已透過直接、言詞審理方式檢驗過該證人
    之前之證詞，當事人之反對詰問權亦已受到保障得以完全行
    使之情況下，該等審判外證據除有其他法定事由（例如：非
    基於國家公權力正當行使所取得或私人非法取得等，而有害
    公共利益，即以一般證據排除法則為判斷），應認該審判外
    供述已得透過審判程式之詰問檢驗，而取得作為證據之資格
    ，亦即其審判外供述與審判中供述相符部分，顯然已經構成
    具備可信之特別情狀，當然有證據資格（實務上之作用常為
    引用該等陳述與審判中陳述相符，強化該證人供述之可信度
    ），其不符部分，作為檢視審判中所為供述可信與否之彈劾
    證據，當無不許之理，甚者，其不符部分倘係於司法警察、
    檢察事務官調查中之供述，作為認定被告犯罪與否或不構成
    犯罪與否之證據，亦僅需依照刑事訴訟法第159條之2規定，
    斟酌其審判外供述作成外部環境、製作過程、內容、功能等
    情況認為之前供述較為可信，即可取得證據之資格，而作為
    認定事實之證據資格（最高法院94年度台上字第2507號、95
    年度台上字第2515號判決同此意旨）。再按刑事訴訟法第15
    9條第1項規定：「被告以外之人於審判外之言詞或書面陳述
    ，除法律有規定者外，不得作為證據」，被告以外之人於檢
    察事務官、司法警察官或司法警察調查中所為之陳述，基於
    實體發現真實之訴訟目的，依同法第159條之2規定，如與審
    判中之陳述不符時，經比較結果，其先前之陳述，相對「具
    有較可信之特別情況」，且為證明犯罪事實存否所「必要」
    者，係指陳述是否出於供述者之真意、有無違法取供情事之
    信用性而言，故應就調查筆錄製作之原因、過程及其功能等
    加以觀察其信用性，據以判斷該傳聞證據是否有特別可信之
    情況而例外具有證據能力，並非對其陳述內容之證明力如何
    加以論斷，二者之層次有別，不容混淆（最高法院94年度台
    上字第629號判決亦同此意旨）。經查：本件證人乙○○、
    張蘇連經原審或本院於審判期日傳喚到庭，與上訴人即被告
    （下稱被告）甲○○、丁○○行交互詰問程序，直接言詞審
    理檢視其證詞，故其等於警詢之供述，對於被告當然已取得
    作為證據之資格，相符部分，自有證據能力；另不符部分，
    本院斟酌：其於前開警詢筆錄製作之過程，係由警員先詢問
    其年籍資料後，復為權利事項之告知，進而詢問到派出所製
    作警詢筆錄之原因再制作警詢筆錄，亦查無系爭筆錄有何違
    法或不當取得之情形，是其警詢證述內容之形成，顯係出於
    自由意志而為證述，且查無其他證據足使本院認證人乙○○
    、張蘇連於警詢中之證言，有何違法取供情事之虞，依前開
    條文之意旨，證人乙○○、張蘇連於警詢中之證言，核其性
    質雖屬傳聞證據，但就警詢筆錄製作之過程加以觀察其信用
    性，且為證明犯罪事實存否所「必要」，認其等證言例外具
    有證據能力。
二、按檢察官職司追訴犯罪，就審判程式之訴訟構造言，檢察官
    係屬與被告對立之當事人一方，偵查中對被告以外之人所為
    之偵查筆錄，或被告以外之人向檢察官所提之書面陳述，性
    質上均屬傳聞證據。在理論上，如未予被告反對詰問、適當
    辯解之機會，一律准其為證據，似有違當事人進行主義之精
    神，對被告之防禦權亦有所妨礙；然而現階段刑事訴訟法規
    定檢察官代表國家偵查犯罪、實施公訴，必須對於被告之犯
    罪事實負舉證之責，依法其有訊問被告、證人及鑑定人之權
    ，證人、鑑定人且須具結，而實務運作時，偵查中檢察官向
    被告以外之人所取得之陳述，原則上均能遵守法律規定，不
    致違法取供，其可信性極高，為兼顧理論與實務，乃於修正
    刑事訴訟法時，增列第159條之1第2項，明定被告以外之人
    （含被害人、證人等）於偵查中向檢察官所為陳述，除顯有
    不可信之情況外，得為證據（最高法院95年度台上字第1044
    號判決）；且按，刑事訴訟法第159條之1第2項，明定被告
    以外之人於偵查中向檢察官所為陳述，除顯有不可信之情況
    外，得為證據。所謂「不可信之情況」，由法院審酌被告以
    外之人於陳述時之外在環境及情況而為判斷。被告以外之人
    於偵查時，是否與被告對質，與其陳述時之外在環境並無必
    然之關聯，自不得以偵查中未經被告詰問，逕認該陳述無證
    據能力。至該等陳述與事實是否相符，要屬證據證明力之問
    題，與證據能力之有無，不容混淆（最高法院95年台上字第
    1585號判決）。另按證人於檢察官偵查中所為之陳述，審酌
    該陳述作成之客觀條件及環境，認其心理狀態健全，並無受
    到脅迫、利誘或詐欺，自非顯有不可信之情形，依刑事訴訟
    法第159條之1第2項規定，亦得為證據（最高法院95年度台
    上字第934號判決）。經查，證人乙○○、張蘇連於檢察官
    偵查中分別證述親身經歷情節，非屬傳聞證據，且渠等亦均
    無受到脅迫、利誘或詐欺情形，並無顯不可信之情況存在，
    而原審或本院審理時，亦傳喚證人乙○○、張蘇連到庭，業
    經保障被告之對質詰問權，應認證人乙○○、張蘇連於檢察
    官偵訊時之證詞，具有證據能力。
三、又按被告以外之人於審判外之言詞或書面陳述，除法律有規
    定者外，不得作為證據，刑事訴訟法第159條第1項固定有明
    文。惟按被告以外之人於審判外之陳述，雖不符前4條之規
    定，而經當事人於審判程序同意作為證據，法院審酌該言詞
    陳述或書面陳述作成時之情況，認為適當者，亦得為證據；
    當事人、代理人或辯護人於法院調查證據時，知有第159 條
    第1 項不得為證據之情形，而未於言詞辯論終結前聲明異議
    者，視為有前項之同意，亦為同法第159條之5第1項、第2項
    所明文規定。查本件判決其餘後述引為證據資料，固屬於被
    告以外之人於審判外之言詞、書面陳述者，惟均已於本院調
    查證據序及審理期日提示並告以要旨後，檢察官、被告甲○○、丁○○及辯護人均知悉該等證據係被告以外之人於審判
    外之陳述，而均未於言詞辯論終結前表示異議，本院審酌上
    開證據作成時之情況，認為適當，依刑事訴訟法第159條之5
    第1項、第2項規定，均應有證據能力。
貳、有罪部分：
一、訊據被告丁○○固坦承曾以0000000000號行動電話與乙○○
    、張蘇連聯絡之事實，及被告甲○○坦承有透過「沈仔」之
    介紹，於97年7月3日北上以25萬元之代價，向「游仔」購入
    第一級毒品海洛因之事實，惟均矢口否認有何販賣第一級毒
    品海洛因之犯行，被告丁○○辯稱：伊僅係有時代接甲○○
    之電話，從未販賣海洛因予乙○○、張蘇連等人；被告甲○○則辯稱：伊僅曾免費無償提供張蘇連施用毒品海洛因1 次
    ，未曾販賣毒品，又伊北上向綽號「游仔」之人購買毒品，
    是要供自己和丁○○施用的云云。
二、惟查：
  (一)被告丁○○販賣第一級毒品海洛因1次予乙○○部分：
  1.證人乙○○於97年8月28日警詢時供稱：「（經通訊監察譯
    文顯示，你於6月24日23時15分打給嫂子，問她有沒有空，
    然後你就說2點，嫂子說好，你23時20分就到嫂子那裡，是
    為何意，請你解釋？）那次甲○○不在，因為我平時有在幫
    大永及嫂子做事，所以那次交易毒品，我向嫂子要2小包海
    洛因，本來是要2千元，她只算我1千元而已，只是施用毒品
    都是在甲○○家裡，我不會帶回家施用。（除了這次你還有
    向他們購買過幾次？）只買過這次。」等語（見97年度偵字
    第16092號卷(一)第166頁）、於97年8月28日檢察官偵訊時具
    結證稱：「（你否有跟甲○○、丁○○買過海洛因？）我是
    跟丁○○買過海洛因。‧‧‧（你如何跟丁○○購買毒品？
    ）電話聯絡。‧‧‧（提示0000000000電話與0000000000電
    話於97年6月24日下午11時15分通訊監察譯文，這通電話是
    否有跟丁○○買到海洛因？）有。（譯文中提到2點是何意
    思？）就是要買2000元的意思。（在何處交易？）在丁○○
    十甲路的租屋處，我不知道詳細地址。（買多少海洛因？）
    買2包。（是否當場一手交錢一手交貨？）是的。（你是單
    純跟丁○○購海洛因或是請他幫你調貨或是與他合資購買？
    ）我是單純跟他購買。‧‧‧（你們是否都用1點代表幾千
    元的意思？）是的，之前說2點是指2000元，但是那次他實
    際上只跟我收1000元。」等語（見97年度偵字第16092號卷
    (一)第230、231頁）。
  2.證人乙○○有於97年6 月24日晚上11時15分許，以其持用號
    碼0000000000號行動電話撥打被告甲○○所有0000000000之
    行動電話，由被告丁○○接聽，對話內容為：「 A（被告丁○○）：喂。B（證人乙○○）：喂，嫂子，有空嗎？A（被
    告丁○○）：有啊。B（證人乙○○）：2點。 A（被告丁○○）：好。B（證人乙○○）：我現在過去。A（被告丁○○
    ）：好。」等情，有海巡署臺中查緝電信監察釋文表在卷可
    稽（見97年度偵字第16092號卷(一)第21頁反面），參諸被告
    丁○○於警訊時自承：1點及3點是代表買3000元及1000元的
    海洛因，1點及3點都是買賣毒品的術，並不是真的約1點或3
    點的時間等語（見台中市警察局第三分局中分三偵字第1970
    0018084號警卷第19頁），可徵證人乙○○確有於上揭時間
    ，以先打電話與丁○○聯絡之方式，向丁○○購買毒品海洛
    因。而證人乙○○於同日晚上11時36分許，再次去電丁○○
    稱「嫂子我到了。」，依前揭電信監察釋文表所示，其等通
    話基地台位置為cell ID 28103號，乃位於台中市○區○○○路198號（電信監察釋文表上記載台中市○區○○里○○
    路393號應屬錯誤），而FET2G用戶於台中市○○○○街附近發
    話，經由該28103及28121號基地台發送的機率最有可能，有
    遠傳電信股份有限公司98年2月14日遠傳（企管）字第09810
    200257號函文附件附於本院卷內可稽（原審卷第68頁），證
    人乙○○於原審審理中亦陳稱：於偵查中供稱之十甲路丁○○之租屋處即是台中市○○○○街45號等語，足認證人乙○○
    於偵查中證稱當日有前往丁○○之租住處交易，確非無稽。
    據此，足認被告丁○○有於犯罪事實欄一(一)所示之時、地，
    販賣如第一級毒品海洛因予乙○○之事實甚明。
  3.雖證人乙○○於原審及本院審理時改稱：並未向被告丁○○
    購買海洛因，是甲○○要其找林以烈，伊找到了，而林以烈
    說凌晨2 點有空，故打電話問丁○○何時有空，於警訊、偵
    查中所言，是因為警察稱不配合如此講，就要將伊收押或10
    萬元交保，伊才說有向丁○○購買毒品云云。然查，證人乙○○於97年8月28日係以證人身分至警局協助調查，並非以
    被告或犯罪嫌疑人身分遭拘提或逮捕到案，且其於同日亦係
    以證人身分接受檢察官偵訊，並無遭羈押之虞；又依前開卷
    附之海巡署臺中查緝電信監察釋文表所示，證人乙○○於97
    年6月24日晚上11時15分許撥打電話予丁○○聯絡，於電話
    中並稱其現在過去，旋於同日晚上11時36分許即再次撥打電
    話告知被告丁○○其已到達了，顯然並無相約凌晨2時再見
    之事；參以前述被告丁○○於警訊時即已自承1點及3點都是
    買賣毒品的術語，並不是真的約1點或3點的時間，足認證人
    乙○○於原審及本院審理中所證，均非實在。按證人乙○○
    供稱因與被告甲○○小時侯就認識，丁○○是甲○○之太太
    所以認識，足認其與被告丁○○頗有情誼，其本無設詞誣陷
    被告丁○○之理；再者，依上開電信監察釋文，證人乙○○
    曾多次與0000000000號之行動電話通訊，惟經員警就通訊紀
    錄詢問證人乙○○結果，證人乙○○明白證稱其僅有97年6
    月24日購買毒品1次，則如被告係受員警逼迫為不實之證詞
    ，何以就其餘各次通訊紀錄未同時陳稱有購買毒品之行為，
    可徵證人乙○○於警訊之供述，確係出於自由意志為之，此
    觀證人乙○○於偵查中再次陳稱：「（警察有無對你刑求下
    恐嚇或脅迫？）沒有」等語可資佐證，足認證人乙○○於警
    訊、偵查中之證述均屬實在而具憑信性。
  (二)被告丁○○單獨或與被告甲○○共同販賣第一級海洛因共3
    次予張蘇連部分：
  1.就證人張蘇連於97年6 月24日向被告丁○○購買海洛因1000
    元，及於同年月26日向被告丁○○、甲○○購買海洛因6000
    元之經過，業據證人張蘇連於97年10月22日警詢時陳稱：「
    （現在警方出示林大水97年6月份通訊監察譯文，你於97年6
    月24日12時10分，你使用門號0000000000撥打甲○○電話00
    00000000，接電話人為『嫂子』，你問『一點』有空嗎？是
    為何意？）時間太久了，我不太確定，那次應該有拿。（『
    一點』意思就是買1000元嗎？）應該是。‧‧‧（你於97年
    6月26日17時01分，你使用門號0000000000撥打甲○○電話
    0000000000，接電話人為『大永』，你說『昨天那個，我這
    邊有6000元，有沒有辦法拿3點半(3．5包量）』大永於1751
    時就說『好拉，過來啊』，這次是否有進行毒品交易？）我
    這有向他拿，只是他叫他太太『嫂子』拿下樓來給我。（3
    點半《3．5包量》的量為何？）我6000元向他拿2000元的海
    洛英3包，1000元的1包。」等語（見97年度偵字第16 092號
    卷(二)第122、124頁），及同日於檢察官訊問時具結證稱：「
    （你在警局說，你有一次跟他拿3點半？）是的，我是打電
    話給甲○○，跟他說我這邊有6000元，要拿3點半，3點半是
    指3包2000元的海洛因和1包1000元的海洛因。（所以1點是
    指1包2000元的海洛因？）是的。（是誰跟你說用1點這種方
    式當暗語？）丁○○說的‧‧‧（提示97年6月26日下午5時
    1分、5時51分，0000-000000與0000-000000電話通訊監察譯
    文，這通電話是否你向甲○○要海洛因？）是的。（當天在
    何處交易？）在甲○○台中市東區○○○○街住處樓下，地
    址幾號不知道。‧‧‧（你是不是拿到3包2000元的海洛因
    和1包1000元的海洛因？）是的，是甲○○的太太丁○○拿
    給我的。（你當場是否將6000元交給丁○○？）是的。‧‧
    ‧（提示97年6月24日上午12時10分0000000000電話與00000
    00000電話通訊監察譯文，這次是不是跟丁○○買1000元的
    海洛因？）是的。（地點在何處？）東英十五街甲○○住處
    樓下。（誰拿給你的？）丁○○拿1000元的海洛因給我，我
    當場拿1000元給丁○○。（你們都是當場一手交錢一手交貨
    ？）是的。」等語（見97年度偵字第16092號卷(二)第168頁、
    第169頁）甚明，而證人張蘇連確曾於97年6月24日中午12時
    10分許以其持用號碼0000000000號行動電話撥打被告甲○○
    所有0000000000之行動電話，由被告丁○○接聽，對話內容
    為：A（被告丁○○）：喂。B（證人張蘇連）：你1點有空
    嗎？A（被告丁○○）：怎樣？B（證人張蘇連）：你1點有
    空嗎？A（被告丁○○）：有阿B（證人張蘇連）：有喔，我
    的喔。A（被告丁○○）：恩。B（證人張蘇連）：好。」；
    另於同年月26日下午5時1分許以同上方式撥打電話，由被告
    甲○○接聽，證人張蘇連稱：「喂，昨天那個，我這邊有60
    00，有沒有辦法拿3點半。」，於同日下午5時51分再去電詢
    問：「拿有嗎？」，甲○○答以「好阿，過來阿」等語，有
    海巡署臺中查緝電信監察釋文表在卷可稽（見97年度偵字第
    16092號卷(二)第128頁反面、第138頁反面），核與證人張蘇
    連所述情節相符，足認證人張蘇連上揭證述，確屬有據，應
    可採信。（按基地台28103對應2G基地台地址為台中市○區
    ○○路198號，基地台28121號對應2G基地地址為台中市○區
    ○○路4段312、3 14號，海巡署臺中查緝電信監察釋文表上
    分別記載為台中市○區○○路393號、台中市○○區○○路
    三段57號，顯屬錯誤，而FET2G用戶於台中市○○○○街附近
    發話，經由該28103及28121號基地台發送的機率最有可能，
    有前揭遠傳電信股份有限公司98年2月14日遠傳（企管）字
    第09810200257號函文附件可稽，附此敘明）據此，足認被
    告丁○○分別於犯罪事實欄一(二)、(四)所示之時、地，單獨或
    與甲○○共同販賣如第一級毒品海洛因予張蘇連之事實甚明
    。
  2.雖證人張蘇連就其於97年6月25日向被告丁○○購買海洛因
    之經過，初於警詢時供稱：「（你於97年6月25日09時43分
    ，你使用門號0000000000撥打甲○○電話0000000000，接電
    話人為『嫂子』，你問『一點』有空嗎？而你09時54分就到
    他家門口，你跟嫂子都說到了，這次是否有進行毒品交易？
    ）沒有拿毒品，應該是他欠我2、3千元，他拿錢還我。」等
    語，與其於偵查中證稱：「（提示97年6月25日上午9時43分
    、9時54分0000000000電話0000000000電話通訊監察譯文，
    這兩通電話是否你與丁○○的對話？）可能是的。」「（這
    兩通電話你是不是跟他購買1包2000元的海洛因？）這次我
    買1000元。」等語互有出入。然查，證人張蘇連於97年10月
    22日警詢時，就員警詢問之購買海洛因時間，有稱「時間太
    久了，我不太確定」，有稱「我年紀大了記憶很差。」，而
    衡諸常情，一般施用毒品之人，所購買毒品之次數均非單一
    ，故證人初以證人身分至警局受詢時，一時之間無從確實記
    憶每次毒品交易之時點或交易次數乃屬常見，而證人張蘇連
    嗣於偵查中經檢察官訊問時，已明確供稱該次有買毒品海洛
    因1000元，若非被告丁○○確有販賣該次毒品之犯行，證人
    張蘇連自無可能突於偵查中始結證誣指被告販賣之理；況參
    諸證人張蘇連確曾於97年6月25日上午9時43分以其持用號碼
    0000000000號行動電話撥打被告甲○○所有0000000000之行
    動電話，由被告丁○○接聽，張蘇連於電話中詢以「喂，1
    點有空嗎？」等語；有海巡署臺中查緝電信監察釋文表在卷
    可稽（見97年度偵字第16092號卷(二)第132頁），足認證人張
    蘇連於偵查中之供述，與事實相符，堪可採信，被告丁○○
    確有該次販賣毒品海洛因予張蘇連之犯行甚明。
  3.雖證人張蘇連於原審審理時翻異前供，改稱：伊並未向被告
    丁○○或甲○○購買海洛因，都是去被告家中聊天而已，警
    詢時是因為警員稱如不配合他們，就不會放過伊，伊認為檢
    察官與警員是同一邊的人，才會也在偵查中稱有向被告購買
    毒品云云。然查：證人張蘇連均係先撥打電話聯絡被告乙節
    ，對話中均提及「1點」「3點半」等購毒術語，有如上述，
    雖證人張蘇連於原審審理中改稱：97年6月25日是要去他家
    泡，本來是1點要去，後來我提前去，因我不知道他家，我
    們約在外面等，丁○○再帶我去他家等語，而就原審提示97
    年6月24日之電信釋文訊以該「1點有空嗎？」何意時，復稱
    ：我都是去他家泡茶云云（原審卷第143頁反面），則證人
    張蘇連於前既已至被告家中泡茶聊天，於6月25日時何來因
    不知被告住家，故去電約在外面見面之舉？況查，證人張蘇
    連於97年6月25日上午9時43分詢問「1點有空嗎？」後，旋
    於9時54分許撥打電話予被告丁○○稱其已到了，有該6月25
    日之通訊監察釋文在卷可稽，顯見證人張蘇連上揭所述，並
    非真實。再者，證人張蘇蓮於97年10月22日係以證人身分至
    警局協助調查，非以被告或犯罪嫌疑人身分遭拘提或逮捕到
    案，且其於同日亦係以證人身分接受檢察官偵訊，並無遭羈
    押之虞；再如前述，其於偵查中，更明確指稱其於97年6月
    25日有向被告丁○○購買海洛因1000元等語，則如證人張蘇
    蓮於警詢時所陳係因受恐嚇脅迫所致，則其何以於偵查中更
    進一步為上揭指證被告之行為？再參諸證人張蘇蓮就原審交
    互詰問時，就檢察官針對通訊釋文內容及偵訊過程之關鑑問
    題，均答以「我忘記了」等語，明顯避重就輕，足認證人張
    蘇連於原審所證，無非係事後迴護被告之詞，不足採信，自
    無從因此為有利被告之認定。
  (三)按販賣毒品罪，不以販入之後，復行賣出為必要，只須意圖
    營利而販入或賣出，有一於此，犯罪即為成立（最高法院67
    年度台上字第2500號判例要旨、92年度台上字第7046號判決
    意旨參照）。又所謂「意圖」，即犯罪之目的，原則上不以
    發生特定結果為必要，即衹須有營利之意圖為已足，不以買
    賤賣貴而從中取利為必要。按一般民眾普遍認知毒品之非法
    交易，政府一向查禁森嚴，且重罰不寬貸，衡諸常情，倘非
    有利可圖絕無平白甘冒被重罰高度風險之理。本件證人乙○○雖於警詢、偵查中陳稱原本要和被告丁○○購買2000元海
    洛因，結果該次被告丁○○因其有幫忙處理土地事宜，故僅
    收1000元，及證人張蘇連於偵查中稱其係拿到3包2000元之
    海洛因及1包1000元之海洛因，惟僅交付6000元等語，然就
    證人證述與被告販賣海洛因之過程，均未當場秤重，故亦不
    知被告所給付之重量若干，此有證人張蘇連於偵查中陳稱：
    「（照這樣來看，你應該支付7000元，為何你支付6000元？
    ）我不知道，他們自己拿這樣數量的海洛因給我，2000元的
    海多重，我不知道，但是比1000元的重。」等語（見97年度
    偵字第16092號卷(二)第169頁）可佐，是被告實際交付之重量
    若干？是否短少？被告實際利得若干？證人均不得而知，尚
    難僅以被告收取較原約數額少之對價，即認被告無營利意圖
    。況販賣海洛因、甲基安非他命毒品之行為，無一定之公定
    價格，每次買賣之價格亦各有差異，隨供需雙方之資力或關
    係之深淺或需求之數量、貨源之充裕與否、販賣者對於資金
    之需求如何即殷切與否，以及政府查緝之態度，進而為各種
    之風險評估，而有各種不同之標準，並非一成不變。販賣者
    從各種「價差」或係「量差」謀取利潤方式，或有差異，然
    其所圖利益之非法販賣行為目的，則屬相同，並無二致。本
    件被告丁○○、甲○○自始否認販賣海洛因之犯行，且無確
    切證據足資證明被告買入上開販賣予乙○○、張蘇連之海洛
    因之進價為何，以致無從確知其經由販賣毒品行為之利潤若
    干，然被告丁○○、甲○○均自承渠2人無業已久，僅靠之
    前售屋所得維生，其2人均有施用毒品之惡習，顯然花費甚
    大，經濟狀況並非寬裕，而海洛因價格不菲，取得不易，乙○○、張蘇連與被告又非屬至親，被告2人自無可能甘冒被
    查緝法辦重刑之危險，自始基於轉讓之意圖交付毒品海洛因
    予乙○○、張蘇連而無所得，足認被告丁○○交付海洛因予
    證人乙○○、張蘇連，及被告丁○○、甲○○交付海洛因予
    證人張蘇連，並分別收取1000元至6000不等之對價，渠等主
    觀上均有營利之意圖，彰彰甚明。
  (四)此外，本案復有前揭海巡署臺中查緝電信監察釋文表在卷，
    自被告丁○○身上查獲，為被告甲○○所有，供其與被告前
    揭丁○○共同或單獨販賣毒品聯絡所用之上開門號00000000
    00號行動電話1 支扣案可資佐證，是事證明確，被告丁○○
    有犯罪事實欄一(一)至(四)之販賣海洛因犯行，及被告丁○○、
    甲○○有犯罪事實欄一(四)所示之共同販賣海洛因犯行，均堪
    予認定。
  (五)被告甲○○所為上揭犯罪事實二所示販賣第一級毒品海洛因
    之犯行，有下列事證可資證明：
  1.按被告於97年6月28日透過綽號「沈仔」之男子介紹，至臺
    北縣某處，由另一真實姓名年籍不詳綽號「游仔」（或稱「
    董仔」）之男子提供第一級毒品海洛因予甲○○試用，甲○○試用後，於同年6月30日至臺北縣某處，以8萬5000元之價
    格，向「游仔」販入第一級毒品海洛因半兩，供其自身及丁○○施用（詳後述）。嗣於同年7月3日上午，再度搭乘臺灣
    高鐵至板橋站，再由「沈仔」駕駛車號不詳之自小客車搭載
    甲○○，同至臺北縣轄國道一號高速公路五股交流道附近，
    透過「沈仔」之居間仲介，以25萬元價格，向「游仔」販入
    一兩半之海洛因之情，業據被告甲○○於本院審理時供明在
    卷，核與卷附被告甲○○使用之0000000000號行動電話之電
    信監察釋文中，被告甲○○有於97年6月28日以0000000000
    號行動電話撥打0000000000號行動電話給被告丁○○，稱其
    已回來，請丁○○開車至高鐵站接載（見97年度偵字第1609
    2號卷(二)第29頁反面），及97年6月30日被告甲○○有打綽號
    「沈仔」0000000000之行動電話，稱其要出門北上（見97年
    度偵字第16092號卷(一)第153頁），並換持0000000000號行動
    電話搭高鐵北上並與沈仔聯絡（見97年度偵字第16092號卷
    (一)第60頁）之紀錄相符，應屬可採。檢察官起訴書關於被告
    甲○○於97年年6月中詢初次北上及於6月28日北上販入第一
    級毒品海洛因半兩之日期記載，容有誤會，合先敘明。
  2.查被告甲○○為警查獲時，自其身上扣得疑似海洛因之物品
    2 包，經送法務部調查局檢驗結果為：送驗碎塊狀檢品2 包
    均含第一級第6項毒品海洛因成分，合計淨重56.06公克（空
    包裝總重1.77公克），純度67.25%，純質淨重37.70 公克等
    情，有該局97年7月25日調科壹字第09723031710號濫用藥物
    實驗室鑑定書1份在卷可稽（見97年度偵字第16092號卷(一)第
    113頁）。
  3.被告甲○○雖辯稱上開購入之海洛因，係欲供其本身及配偶
    即被告丁○○施用云云。然查：按「海洛因之吸食施用，無
    成癮者若以靜脈注射使用量為每4小時使用5至10毫克（純品
    ），成癮者則為20至40毫克，以吸煙方式，約每4 小時使用
    15至25毫克，推估最低致死劑量為2 百毫克，施用超過該劑
    量極有致命之可能，惟久用成癮者產生之耐藥性，其程度因
    個人體質、使用頻率與接觸時間之長短而異，可使其致死劑
    量增至數倍或十倍以上，此有行政院衛生署管制藥品管理局
    93年10月1日管檢字第0930009353 號函及93年12月22日管宣
    字第093001225號函可資參照（參司法院編印刑事案件參考
    手冊第291至293頁、313頁）而查，本件被告甲○○自承於
    97年7月3日為警查獲前，甫於97年6月30日以8萬5000元之價
    值購入第一級毒品海洛因半兩，因其與本次查獲之海洛因毒
    品來源同一，如以前開鑑定結果之純度純度67.25%，純質約
    有12.61公克（18.7567.25%＝12.609），依上開函文所示
    ，如以1人1天施用4次，每次施用一般劑量40毫克（此為毒
    品成癮性尚深者）計算，已足供被告甲○○及丁○○2人施
    用約39日之久（12610÷320≒39.40），雖被告甲○○辯稱
    其每日須吸食2至2.5公克海洛因（非純質），及被告丁○○
    陳稱其每日施用約2至3公克（非純質），惟此遠大於上開施
    用者每日海洛因之最低致死量200毫克甚高，應非可採；況
    被告甲○○於本院調查時亦陳稱該次購買之海洛因迄為警查
    獲時尚有剩餘（原審卷第86頁），而按海洛因屬價值、買賣
    風險均高之毒品，一旦成功販入不僅須妥善保存，且有謹慎
    藏匿之必要，否則一經查獲必身繫囹圄失去自由，故衡諸常
    情，一般施用毒品者，多係衡量自身施用情形，於施用毒品
    即將用畢時再分次少量購入，以避免查緝之危險，則如被告
    甲○○購毒之目的僅在於單純供己施用，為何於施用之海洛
    因尚未用前磬前，旋於7月3日再斥資25萬元購入量達1兩半
    之海洛因而增添保管或為警查獲之風險？是被告所辯，已與
    一般施用毒品者之購毒情形大不相同。
  4.又被告甲○○自承其失業已久，此次購買海洛因金額25萬元
    ，其中一半是向綽號「斑甲」借的等語（原審卷第86頁），
    顯然其經濟情況並非富裕。則按海洛因係管制之違禁物品，
    被告若非貪圖賺取厚利，豈會投下大筆金錢購買數量龐大之
    毒品持有，且因檢警查緝甚嚴，必須承擔若遭警查獲將導致
    鉅資血本無歸之風險。本件被告甲○○以25萬元之代價，購
    買數量龐大之海洛因，若謂僅係留供本身長期施用，實與吾
    人日常生活經驗法則有所違背；且被告甲○○既無足夠現金
    購買本件海洛因，而須向友人「斑甲」借貸以支付購毒之部
    分價金，苟非短期內即可轉售得利以清償他人之款項，實無
    可能無端向他人借貸背負債務，而僅係供己施用之理。故被
    告上開所辯，顯與事理有違，不足採信。
  5.況查，本件被告甲○○確有販賣毒品海洛因之犯行，有如前
    述，足見被告甲○○係因藉販賣毒品營利，為籌措毒品來源
    ，意在營利，始會鋌而走險，借款販入毒品以便販賣。是被
    告甲○○於此次購買上開查扣之海洛因之時，即有販賣海洛
    因予他人之意圖甚明，其意圖營利販賣，而販入第一級毒品
    之犯行即已該當販賣行為既遂，事證明確，所辯無足憑採，
    犯行已經證明，應依法論科。
三、按行為後法律有變更者，適用行為時之法律，但行為後之法
    律有利於行為人者，適用最有利於行為人之法律，現行刑法
    第2條第1項訂有明文。又依最高法院95年5月23日刑事庭第8
    次會議決議，關於法律變更之比較適用原則，於比較時應就
    罪刑有關之共犯、未遂犯、想像競合犯、牽連犯、連續犯、
    結合犯，以及累犯加重、自首減輕暨其他法定加減原因（如
    身分加減）與加減比例等一切情形，本於統一性及整體性原
    則，綜其全部罪刑之結果而為比較。本件被告丁○○、甲○○行為後，毒品危害防制條例第4 條、第17條業已修正，並
    於98年5月20日修正公布，同年月22日施行（按法規之制定
    與法規之修正，如有特定生效日之必要者，依中央法規標準
    法第14條或第20條第2項準用第14條之規定，應分別特定其
    施行日期。法規制定或前次修正基於特殊因素所特定之施行
    日期，並不適用於日後修正或再次修正之條文。又法律之制
    定或修正，若未明定施行日期者，中央法規標準法雖未規定
    應自何時生效，然法律既經制定或修正並經總統公布，自應
    依一般原則，自公布日起算至第3日發生效力。至於92年7月
    9日修正公布之毒品危害防制條例第36條規定：「本條例自
    公布後6個月施行。」其立法理由係謂：「(一)依修正草案第2
    條第3項規定，法務部需會同衛生署成立審議委員會每3個月
    定期檢討調整毒品之分級及品項，而本次新增第四級毒品，
    有需要在新法施行前先經該審議會檢討後再調整公布，爰預
    留6個月緩衝期，以利處理。(二)依本條例新修正之規定，有
    必要再訂定相關子法及修正相關法規，以配合本條例之施行
    ，故亦有需要預留適當緩衝期，以利訂頒相關子法及相關法
    規之配合修正。」故該條規定，顯係因應該次修正之需，始
    預留適當之緩衝期。與本次之修正並未定有施行日期之特別
    規定，且亦未明示係基於何特殊因素而修正，自並不能適用
    92年7月9日修正公布之毒品危害防制條例第36條自公布後6
    個月施行之規定，司法院98年6月29日院台廳刑一字第09800
    14643號函亦採同旨）。是被告丁○○、甲○○犯後法律已
    有變更：
  1.修正前之毒品危害防制條例第4條第1項規定為：「製造、運
    輸、販賣第一級毒品者，處死刑或無期徒刑；處無期徒刑者
    ，得併科新臺幣1千萬元以下罰金。」，修正後之毒品危害
    防制條例第4條第1項則規定為：「製造、運輸、販賣第一級
    毒品者，處死刑或無期徒刑；處無期徒刑者，得併科新臺幣
    2千萬元以下罰金。」，從而，經比較新舊法律後，以修正
    前之有關罰金刑之規定有利於行為人，修正後之規定並非較
    有利於被告，依刑法第2條第1項前段之規定，自應適用修正
    前即行為時毒品危害防制條例第4條第1項之規定處斷，合先
    說明。
  2.另修正前毒品危害防制條例第17條之規定為：「犯第4條第1
    項至第4項、第5條第1項至第4項前段、第6條第1項至第4 項
    、第7條第1項至第4項、第8條第1項至第4項、第10條或第11
    條第1項、第2項之罪，供出毒品來源，因而破獲者，得減輕
    其刑。」修正後毒品危害防制條例第17條第1項、第2項則規
    定：「犯第4條至第8條、第10條獲第11條之罪，供出毒品來
    源，因而查獲其他正犯或共犯者，減輕或免除其刑。犯第 4
    條至第8 條之罪於偵查及審判中均自白者，減輕其刑。」而
    死刑減輕者，為無期徒刑；又無期徒刑減輕者，為20年以下
    15年以上有期徒刑；再有期徒刑、拘役、罰金減輕者，減輕
    其刑至2分之1，但同時有免除其刑之規定者，其減輕得減至
    3分之2，刑法第64條第2項、第65條第2項、第66條分別定有
    明文。是此項減輕其刑之規定，又以修正後毒品危害防制條
    例第17條第1項、第2項規定有利於行為人。
  3.以本件被告丁○○、甲○○所犯販賣第一級毒品罪而言，被
    告丁○○、甲○○均否認犯罪，而無修正後毒品危害防制條
    例第17條減輕其刑規定之適用，是本件適用結果，依刑法第
    2條第1項之規定及前揭最高法院決議綜其全部罪刑新舊法比
    較之結果，修正後之毒品危害防制條例之規定並無較修正前
    有利於被告，就被告丁○○、甲○○所犯上開販賣第一級毒
    品犯行，仍應適用被告丁○○、甲○○行為時即修正前毒品
    危害防制條例第4條第1項規定處斷。
四、論罪科刑部分：
一、按海洛因為毒品危害防制條例第2條第2項第1款所管制之第
    一級毒品，不得非法持有、販賣。又按毒品危害防制條例第
    4條第1項、第2項所謂販賣行為，不以販入後復行賣出為必
    要，只要意圖營利，而有販入或賣出二者其一之行為，即足
    構成，行為人持有第一級、第二級毒品，有以主觀上營利售
    賣意圖而販入第一級或第二級毒品，其雖未及賣出，仍應論
    以販賣第一級或第二級毒品罪既遂罪責，此有最高法院90年
    度台上字第1898號、第2046號判決可供參照。茲對被告丁○○、甲○○2人論罪說明如下：
  (一)核被告丁○○、甲○○所為，均係犯毒品危害防制條例第4
    條第1項之販賣第一級毒品罪。被告丁○○、甲○○販賣第
    一級毒品前持有之低度行為，應為販賣第一級毒品之高度行
    為所吸收，均不另論罪。
  (二)被告丁○○、甲○○就犯罪事實欄一(四)所示犯行部分，具有
    犯意聯絡及行為分擔，均為共同正犯。
  (三)再按94年2月2日修正公佈，於95年7月1日施行之刑法，基於
    刑罰公平原則之考量，杜絕僥倖之犯罪心理，並避免易致鼓
    勵犯罪之誤解，已刪除第56條連續犯之規定。行為人反覆實
    行之犯罪行為茍係在刑法修正施行後者，因法律之修正已生
    阻斷連續犯之法律效果，除認應合於接續犯、繼續犯、集合
    犯等實質上一罪關係而以一罪論處外，基於一罪一罰之刑罰
    公平性，自應併合處罰。而刑法上所謂集合犯是指立法者所
    制定之犯罪構成要件中，本就預定有數個同種類之行為將反
    覆實行之犯罪而言，是將各自實現犯罪構成要件之多數行為
    ，解釋為集合犯，而論以一罪；是以對於集合犯，必須從嚴
    解釋，以符合立法者之意向。所謂集合犯，係指數犯罪構成
    要件中，本即預定有數個同種類之行為將反覆實行，雖其特
    質為行為含有反覆實行複數行為而評價為包括一罪，但並非
    其所有反覆實行之行為，皆一律認為包括一罪，仍須從行為
    人之主觀犯意，自始係基於概括性，行為之時、空上具有密
    切關係，且依社會通念，認屬包括之一罪為合理適當者，始
    足當之，否則仍應依實質競合予以併合處罰。犯罪是否包括
    一罪之集合犯，客觀上，應斟酌其法律規定文字之本來意涵
    、實現該犯罪目的之必要手段、社會生活經驗中該犯罪實行
    常態及社會通念等；主觀上，則視其是否出於行為人之一次
    決意，並秉持刑罰公平原則，加以判斷（最高法院96年度台
    上字第1850號、96年度台上字第3531號、96年度台上字第49
    69號、96年度台上字第1168號判決意旨參照）。本件被告林
    義郎、林上智意圖營利而販賣毒品之各該次行為，為實現牟
    利之犯罪目的，依吾人之生活經驗，其犯罪之實行，固以反
    覆、繼續為常態，然其販賣之時間、販賣地點、販賣對象、
    販賣毒品種類均各自不盡相同，難認係出於被告之一次犯罪
    決意；況此類異時、異地且異其對象之販賣毒品行為，依社
    會通念，殊難認以評價為一罪為適當；再者，其多次販賣毒
    品，致該毒品氾濫，嚴重危害國人身心健康之犯罪結果，評
    價為集合犯之包括一罪，難謂符合法律規範本質，更與刪除
    連續犯之修法意旨相違，自不得認僅成立集合犯之包括一罪
    ，是本件被告葉永菁所犯如附表一所示之罪，及被告甲○○
    犯如附表二所示之罪，均犯意各別，行為互殊，均應予分論
    併罰。
  (四)被告丁○○曾於95年間，因贓物案件，經原審判處有期徒刑
    3 月確定，於96年3月6日縮刑期滿執行完畢，復於95年度間
    因違反毒品危害防制條例案件，經原審判處有期徒刑3月15
    日確定，於97年2月22日易科罰金執行完畢等情，有臺灣高
    等法院被告全國前案紀錄表1份在卷足憑，其於5年以內故意
    再犯本件有期徒刑以上之罪，為累犯，惟所犯為販賣第一級
    毒品罪，法定本刑死刑、無期徒刑部分不得加重，僅就罰金
    刑部分依刑法第47條第1項之規定加重其刑。
  (五)按販賣第一級毒品罪之法定刑為死刑或無期徒刑，然同為販
    賣第一級毒品之人，其原因動機不一，犯罪情節未必盡同，
    或有大盤毒梟者，亦有中、小盤之分，甚或僅止於吸毒者友
    儕間為求互通有無之有償轉讓者亦有之，其販賣行為所造成
    危害社會之程度自屬有異，法律科處此類犯罪，所設之法定
    最低本刑卻分別同為「死刑或無期徒刑」不可謂不重。於此
    情形，倘依其情狀處以較輕之徒刑，即足以懲儆，並可達防
    衛社會之目的者，自非不可依客觀之犯行與主觀之惡性二者
    加以考量其情狀，是否有可憫恕之處，適用刑法第59條之規
    定酌量減輕其刑，期使個案裁判之量刑，能斟酌至當，符合
    比例原則。本件被告丁○○販賣第一級毒品為4次，惟每次
    販賣數量不多，得款金額合計為9000元，而被告甲○○共同
    販賣海洛因予張蘇連1次，所得為6000元，另其於97年7月3
    日意圖營利而販入之毒品則尚未及販出即為警查獲，故本件
    其2人販賣之數量及獲取之利益均非龐大，尚非惡性極重之
    大毒梟，倘予以宣告法定最低度刑期仍嫌過重，難謂符合罪
    刑相當性及比例原則，更無從與大毒梟之惡行有所區隔，客
    觀上足以引起一般之同情，其犯罪情狀尚有可憫之處，爰依
    刑法第59條規定，酌量減輕其刑，被告丁○○部分並先加後
    減之。
  (六)又刑事被告購入毒品之目的，不外自行施用、轉讓或販賣，
    並於購入之後取得持有。而無論就其取得毒品之過程而言，
    或經營社會生活之必要，或為遂行犯罪目的之必要，刑事被
    告在購入毒品之後，為遂行供己施用、轉讓他人或販賣毒品
    之目的，不可能不攜帶上開毒品而為空間之移動；此部分應
    係被「施用」、「轉讓」或「販賣」毒品所吸收之「持有毒
    品行為」。故毒品危害防制條例所規定之運輸毒品罪所處罰
    之「運輸毒品行為」，應與上開被「施用」、「轉讓」或「
    販賣」毒品行為所吸收之「持有毒品行為」有所區分，否則
    不啻意謂隨身攜帶毒品外出「施用」或「轉讓」之刑事被告
    ，甚至單純非法持有毒品之刑事被告，均將成立運輸毒品罪
    。從而，毒品危害防制條例所規定之運輸毒品罪，應係指單
    純運輸毒品並無他項目的者而言；為「施用」、「轉讓」或
    「販賣」毒品之目的，而持有毒品之行為，應不成立毒品危
    害防制條例所處罰之運輸毒品罪。本件被告甲○○基於販賣
    第一級毒品海洛因之意圖，自臺中出發，至臺北市向綽號「
    游仔」之成年男子販入第一級毒品海洛因後攜回臺中欲販賣
    營利，此部分事實認定之理由已如上述。則其將上開第一級
    毒品海洛因攜回臺中之行為，既屬其為遂行販賣第一級毒品
    之目的所必要之持有行為，依據上開理由，尚不成立毒品危
    害防制條例第四條第一項之運輸第一級毒品罪。惟因公訴人
    認被告所犯販賣及運輸第一級毒品罪，具有想像競合犯之一
    罪關係，爰不就此部分另為被告無罪之判決。
五、原審認被告丁○○、甲○○罪刑明確予以論科，固非無見。
    惟查：(一)被告丁○○、甲○○所犯販賣第一級毒品罪後，毒
    品危害防制條例業經修正公佈，原審未及為新、舊法之比較
    適用，即有違誤；(二)原審認定被告丁○○另有販賣第一級毒
    品海洛因3次予證人潘美玲之行為，與本院認定此部分並無
    積極事證可資證明有販賣予證人潘美玲之事實不符（如後述
    ），其事實認定尚有未洽；(三)刑事訴訟法為保障被告之防禦
    權，尊重其陳述之自由，包括消極不陳述與積極陳述之自由
    ，前者賦予保持緘默之權，後者則享有無須違背自己之意思
    而為陳述之權。此外，被告尚得行使辯明權，以辯明犯罪嫌
    疑，並就辯明事項之始末連續陳述；於審判期日調查證據完
    畢後，更得就事實及法律辯論之（第95條第2款、第96條、
    第289條第1項參照）。此等基於保障被告防禦權而設之陳述
    自由、辯明及辯解（辯護）權，既係被告依法所享有基本訴
    訟權利之一，法院復有闡明告知之義務。則科刑判決時，對
    刑之量定，固應以被告之責任為基礎，本於比例、平等及罪
    刑相當等原則，並審酌刑法第57條所列各款情狀為輕重之標
    準，然其中同條第10款所稱犯罪後之態度，係指被告犯罪後
    ，因悔悟而力謀恢復原狀，或與被害人和解，賠償損害等情
    形而言，應不包括被告基於防禦權之行使而自由陳述、辯明
    或辯解（辯護）時之態度。是自不得因被告否認或抗辯之內
    容與法院依職權認定之事實有所歧異或相反，即予負面評價
    ，逕認其犯罪後之態度不佳，而採為量刑畸重標準之一（最
    高法院98年度台上字第4312號判決意旨參照）。原審判決以
    被告2人「矢口否認犯行，顯無悔意‧‧‧」等語，憑為量
    刑斟酌之因素，核非允洽；(四)用以包裝扣案第一級毒品海洛
    因之外包裝袋，係用於包裹毒品，防其裸露、潮濕，便於販
    賣，復於鑑定時已將海洛因與外包裝袋分離秤重，核無不可
    離析關係，原審判決認扣案海洛因之外包裝袋無法與海洛因
    析離，難認有當；(五)被告丁○○、甲○○持用之0000000000
    號行動電話門號，係案外人郭景亮所申辦，並非被告丁○○
    、甲○○所有，此有遠傳電信股份有限公司持用人資料查詢
    在卷可按（本院卷第133頁以下），原審認係被告甲○○所
    有，顯然有誤。檢察官上訴意旨以原審所定應執行刑過低，
    而被告丁○○、甲○○上訴意旨，否認涉有上開犯行云云，
    然查，刑之量定，係實體法上賦予法院得自由裁量之事項，
    倘其未逾越法律所規定之範圍，又未明顯違背正義，即不得
    任意指摘為違法。本件原審量刑時，已依刑法第57條之規定
    審酌被告之上開情狀，而量處罪刑不論宣告刑或所定之應執
    行刑，經核原審並未逾越法律所規定之範圍，又無明顯違背
    正義，檢察官執前詞指摘原判決不當，並無理由罪云云。另
    被告丁○○、甲○○之犯行事證明確，已詳如前述，其等所
    辯顯係卸責之詞，委無足取。被告丁○○、甲○○之上訴雖
    均無理由，然原審判決既有上開可議之處，自應由本院將原
    審判決附表一編號四、五、六、七及附表二部分及定應執行
    刑部分均予以撤銷改判。爰審酌被告丁○○、甲○○均明知
    第一級毒品足以導致購買施用者精神障礙、殘害健康，因施
    用毒品而散盡家財、連累家人，或為購買毒品鋌而走險者，
    不計其數，竟不思循正途謀生，反販賣毒品圖利，惡性非輕
    ，惟販賣所得尚屬非鉅及依其犯賣毒品之方法、手段，尚非
    屬惡性極重之大毒梟，及其2人犯罪之動機、目的、素行等
    一切情狀，認檢察官具體求處2人無期徒刑尚嫌過重，爰分
    別量處如主文第二、四所示之刑，並分別定其應執行刑。至
    檢察官請求就被告丁○○、甲○○2人均諭知刑前強制工作
    ，惟按保安處分係對受處分人將來之危險性所為拘束其身體
    、自由之處置，以達教化與治療之目的，為刑罰之補充制度
    ，本諸法治國家保障人權之原理及刑法之保護作用，其法律
    規定之內容，應受比例原則之規範，使保安處分之宣告，與
    行為人所為行為之嚴重性，行為人所表現之危險性，及對行
    為人未來行為之期待性相當，司法院大法官會議釋字第471
    號解釋可資參照。本院審酌被告丁○○、甲○○2人行為之
    嚴重性、所表現之危險性及對於未來行為之期待性，認分別
    量處被告丁○○、甲○○2人如主文所示之刑，已足收懲儆
    之效，尚無諭知刑前強制工作之必要，附此敘明。
六、從刑部分：
  (一)按查獲之第一、二級毒品，不問屬於犯人與否，均沒收銷燬
    之，毒品危害防制條例第18條第1 項前段定有明文。查扣案
    被告甲○○持有供販賣用之第一級毒品海洛因2包（驗餘淨
    重56.06公克，純度67.25%，純質淨重37.70公克），經檢驗
    結果確含海洛因成份，已如前述，屬違禁物，應依毒品危害
    防制條例第18條第1項前段之規定沒收銷燬之。而用以包裝
    扣案海洛因之2只外包裝袋，係被告甲○○所有用於包裹毒
    品，業據被告甲○○供明在卷，用以防止毒品裸露、潮濕，
    便於販賣，復於鑑定時已將海洛因與該等外包裝袋分離秤重
    ，核無不可離析關係，應依裁判時之毒品危害防制條例第19
    條第1項之規定宣告沒收之。
  (二)按毒品危害防制條例第19條第1項關於沒收之規定，係採義
    務沒收主義，犯同條例第4條至第9條、第12條、第13條或第
    14條第1項、第2項之罪者，其供犯罪所用之物或因犯罪所得
    之財物，且屬犯人所有者，即應依該規定沒收，法院無審酌
    之餘地，並不以專供犯罪所用之物為限（最高法院93年度台
    上字第1360號、第1365號、92年度台上字第2608號判決意旨
    參照），且犯同條例第4條之罪者，其供犯罪所用或因犯罪
    所得之財物應予沒收，如全部或一部不能沒收時，追徵其價
    額或以其財產抵償之，該條例第19條第1項規定甚明，如所
    得財物為金錢而無法沒收時，應以其財產抵償之（最高法院
    95年度台上字第305號判決意旨參照）。但共同正犯之犯罪
    所得為新台幣時，因係合併計算，且於全部或一部不能沒收
    時以其財產抵償之，為避免執行時發生重複沒收、抵償之情
    形，故各共同正犯之間係採連帶沒收主義，於裁判時僅諭知
    連帶沒收，不得就全體共同正犯之總所得，對各該共同正犯
    分別重複諭知沒收；此與罰金刑應分別諭知、分別執行者不
    同（最高法院95年度台上字第925號判決參照）。查，被告
    丁○○如附表一(一)至(三)所示販賣第一級毒品所得共計3000元
    ，附表一(四)所示與被告甲○○共同販賣第一級毒品所得6000
    元，業經上開證人交付予被告2人收取，即屬被告2人因犯罪
    所得之財物，雖未扣案，均應依毒品危害防制條例第19條第
    1項規定，分別宣告沒收或連帶沒收，如全部或一部不能沒
    收時，分別以被告丁○○之財產抵償，或被告丁○○與被告
    甲○○財產連帶抵償之。
  (三)扣案之OKWAP廠牌行動電話1支（不含案外人郭景亮所申請之
    門號0000000000號SIM卡1枚），係被告甲○○所有，已據被
    告甲○○供述在卷，係供被告甲○○與丁○○共同犯本件犯
    罪事實欄一(四)所示販賣毒品之犯罪所用之物，有前述交易之
    監聽譯文附卷可憑，並有證人張蘇連之所證述之交易過程在
    卷可憑；另扣案之BENQ-SIEMENS行動電話1 支（含甲○○所
    申辦之0000000000號SIM卡1枚）係供被告甲○○與綽號「沈
    仔」聯絡交易事宜意圖營利販入毒品海洛因所用，已據被告
    甲○○於原審調查時坦承係其所有之物（見原審卷第44頁）
    ，並有台灣大哥大資料查詢1份存卷憑（本院卷第135頁），
    故就被告2 人共犯如犯罪事實欄一(四)所示之罪，及被告甲○○犯如犯罪事實欄二所示之部分，爰分別依毒品危害防制條
    例第19條第1項前段之規定宣告沒收。至0000000000 號門號
    SIM 卡，屬案外人郭景亮所有，並非被告等人所有，已如前
    述，爰不為沒收之諭知，附此敘明。
  (四)又被告甲○○為警查獲時，另於身上扣得現金25000元，及
    被告丁○○為警查獲時扣得現金50000元部分，被告2人始終
    否認係販賣毒品所得或供販入毒品所用，本院亦查無證據足
    資認定上開現金係渠2人犯本件販賣毒品所得或供販入毒品
    所用，自無從諭知沒收；又自被告甲○○身上扣得之臺灣高
    鐵車票2張，僅足供本院認定其有北上購買毒品海洛因之佐
    證，尚難認係供其販賣毒品所用之物，亦非違禁物；另自被
    告丁○○身上扣得之0000000000號行動電話1支，被告丁○○陳稱係供其與朋友一般聯絡使用，亦查無積極證據足資認
    定被告二人有以該電話供為本件犯罪使用，亦非違禁物，爰
    均不予諭知沒。
  (五)另按毒品危害防制條例第18條第1項前段：「查獲之毒品，
    不問屬於犯人與否，均沒收銷燬之」，所稱「查獲」之毒品
    ，係指有罪判決書，於事實欄已經認定為與被告有罪事實有
    關之毒品而言。又沒收除違禁物或專科沒收之物得單獨宣告
    沒收外，為從刑之一種，依主從不可分原則，應附隨於主刑
    同時宣告之，若無主刑，則從刑即無所附麗。本件警方自被
    告丁○○皮包內扣得第二級毒品甲基安非他命1包（含袋重3
    公克、淨重2.7150公克）及安非他命吸食器1組，均與本件
    被告販賣第一級毒品海洛因之罪行無關，即無從於本案併為
    沒收之諭知，附此敘明。
肆、被告丁○○無罪判決部分
一、公訴意旨另以：被告丁○○基於意圖藉販毒以營利之犯意，
    為下列販賣第一級毒品海洛因之犯行：
  (一)於97年5月底某日，在臺中市○區○○○路上之某7-11便利
    商店對面之清心飲料店前，由丁○○委由另1真實姓名年籍
    不詳之成年男子，以新台幣（下同）2000元之價格，販賣1
    小包第一級毒品海洛因予潘美玲。（即原審判決附表一編號
    一部分）
  (二)於97年6月初某日，在臺中市○○○路上之某7-11便利商店
    前，由丁○○委由另1真實姓名年籍不詳之成年男子，以10
    00元之價格，販賣1小包第一級毒品海洛因予潘美玲。（即
    原審判決附表一編號二部分）
  (三)於97年6月中旬某日，在臺中市○○○路上之某7-11便利商
    店前，由丁○○委由另1真實姓名年籍不詳之男子，以1000
    元之價格，販賣1小包第一級毒品海洛因予潘美玲。（即原
    審判決附表一編號三部分）
  因認被告丁○○此部分所為，亦犯（修正前）毒品危害防制條
  例第4條第1項之販賣第一級毒品罪嫌。
二、按犯罪事實應依證據認定之，無證據不得認定犯罪事實；又
    不能證明被告犯罪或其行為不罰者，應諭知無罪之判決，刑
    事訴訟法第154條第2項第301條第1項分別定有明文。又所
    謂認定犯罪事實之證據，係指足以認定被告確有犯罪行為之
    積極證據而言，該項證據自須適合於被告犯罪事實之認定，
    始得採為斷罪之資料；且如未能發現相當確實證據，或證據
    不足以證明，自不能以推測或擬制之方法，以為裁判之基礎
    ；而認定犯罪事實所憑之證據，雖不以直接證據為限，間接
    證據亦包括在內，然而無論直接證據或間接證據，其為訴訟
    上之證明，須於通常一般人均不致有所懷疑，而得確信其為
    真實之程度者，始得據為有罪之認定，倘其證明尚未達到此
    一程度，而有合理之懷疑存在時，即難遽採為不利被告之認
    定（最高法院76年臺上字第4986號判例參照）。另按刑事訴
    訟法第161條第1項規定：檢察官就被告犯罪事實，應負舉證
    責任，並指出證明之方法，因此，檢察官對於起訴之犯罪事
    實，應負提出證據及說服之實質舉證責任，倘其所提出之證
    據，不足為被告有罪之積極證明，或其指出證明之方法，無
    從說服法院以形成被告有罪之心證，基於無罪推定之原則，
    自不能為被告有罪之判決（最高法院92年台上字第128號判
    例參照）。
三、經查：
  (一)按「修正刑事訴訟法第154條證據裁判主義之規定，乃揭櫫
    國際公認之刑事訴訟無罪推定原則，為修正刑事訴訟法保障
    被告人權之重要指標，法院自應嚴守此一原則，在檢察官所
    舉證據及法院依法定職權調查所得之證據，足以證明被告有
    罪之前，自應推定其無罪。若所得證據其為訴訟上之證明，
    尚未達於通常一般人均不致有所懷疑，而得確信其為真實之
    程度者，自不能為有罪之認定，此為上開無罪推定原則之當
    然闡釋，自不能因犯罪之調查難易不同而有異，其理甚明。
    又施用毒品者所稱其向某人買受毒品之指證，不得作為有罪
    判決之唯一證據，仍須調查其他必要之證據，以察其是否與
    事實相符，為本院歷年來之見解，良以毒品買受者之指證，
    其憑信性於通常一般人已有所懷疑，尚難確信其為真實。況
    依毒品危害防制條例第17條之規定，其供出毒品來源而破獲
    者，復得減輕其刑，則其指證之真實性猶有疑慮，是施用毒
    品者之指證，其真實性有待其他必要證據加以補強。茲所謂
    必要之補強證據，固不以證明販賣毒品犯罪構成要件之全部
    事實為必要，但以與施用者之指證具有相當之關聯性為前提
    ，其經與施用者之指證綜合判斷，已達於通常一般人均不致
    有所懷疑，而得確信施用者之指證為真實者，始得為有罪之
    認定，此為無罪推定原則之必然推演。」此經最高法院著有
    93年度台上字第6750號判決意旨可資參照（另同院90年度台
    上字第3115號、94年度台上字第2033號、95年度台上字第68
    50號、96年度台上字第1029號、97年度台上字第3281號判決
    意旨亦可）。亦即，施用毒品者之指證，其真實性有待其他
    必要之證據加以補強，若施用毒品者之指證，其真實性仍有
    合理之懷疑存在時，在此項合理之懷疑未澄清前，自不能遽
    為有罪之判斷，茲所謂其他必要之補強證據，即在排除此項
    合理之懷疑，使之達於可得確信之程度，否則即應為被告有
    利之推定，此亦為刑事訴訟法第154條，犯罪事實應依證據
    認定之證據裁判原則，及因保障被告人權，無罪推定原則之
    所在，此項刑事訴訟基本原則，不能因販賣毒品行為之期間
    短暫、方法隱密、對象單純，以致查獲不易、搜證困難等原
    因而放棄，或減低對於犯罪構成要件應予嚴格證明之堅持，
    此項基本原則應為法官證據證明力自由判斷職權行使之限制
    。
  (二)檢察官起訴被告丁○○共同販賣第一級毒品予潘美玲部分（
    即原審判決附表一編號一、二、三部分），依本案卷內證據
    ，除證人潘明玲曾於97年7月3日警詢、偵訊時證稱向被告丁○○購買第一級毒品海洛因3次之陳述外，並無通訊監察紀
    錄譯文、通聯紀錄或其他證據可資佐證。則證人潘美玲於警
    、偵訊所為之指證，因無補強證據足佐，自無從遽行採為不
    利於被告丁○○之論罪依據。公訴人就此部分對被告丁○○
    所為之指訴，尚屬犯罪不能證明，自應為被告丁○○無罪之
    諭知。
四、原審就此部分（即原審判決附表一編號一、二、三部分）未
    詳為推求，遽為論罪科刑之判決，即有未恰，被告丁○○上
    訴意旨否認犯罪，指摘原判決不當，為有理由，應由本院將
    原判決關於此部分予以撤銷，並為被告丁○○無罪之諭知。
伍、被告甲○○無罪部分：
一、公訴意旨略以：被告甲○○因藉販賣毒品營利，為籌措毒品
    來源，於97年6月28日（應係6月30日之誤，詳前述），至臺
    北縣某處，以8萬5000元之價格，向綽號「游仔」者販入第
    一級毒品海洛因半兩，再搭乘臺灣高鐵將之運輸至臺中市，
    因認被告甲○○此部分涉犯毒品危害防制條例第4條第1項販
    賣、運輸第一級毒品海洛因罪嫌。
二、按犯罪事實應依證據認定之，無證據不得認定其犯罪事實。
    刑事訴訟法第154條第2項定有明文。又認定犯罪事實，所憑
    之證據，雖不以直接證據為限，間接證據亦包括在內，然無
    論直接或間接證據，其為訴訟上之證明，須於通常一般之人
    均不致於有所懷疑，而得確信其為真實之程度者，始得據之
    為有罪之認定，倘其證明尚未達到此一程度，而有合理性懷
    疑之存在時，即無從為有罪之認定，根據「罪證有疑，利於
    被告」之證據法則，即不得遽為不利於被告之認定；此亦經
    最高法院著有76年度臺上字第4986號判例可資參照。
三、本案公訴人指訴被告有上開販賣、運輸第一級毒品海洛因之
    犯行，無非係以被告自承曾於97年6月28日（實為6月30日）
    北上向綽號「游仔」者，以85000元之代價購入半兩之第一
    級毒品海洛因，並有被告所持用門號00000000000號行動電
    話之通聯紀錄及97年7月3日警方在被告甲○○身上查扣第一
    級毒品海洛因2包為據。然被告甲○○堅決否認有何意圖營
    利而販入海洛因之犯行，辯稱：因其與配偶即共同被告丁○○均有施用海洛因之惡習，上開海洛因是購買來供渠二人施
    用的等語。而查：本件就此部分從未實際扣得該次被告甲○○所購入之第一級毒品，則該次販入物品之重量、品質、純
    度如何，均無從確知；且本件被告甲○○、丁○○為警查獲
    後，均因施用第一級、第二級毒品海洛因而遭起訴，被告甲○○部分，經原審於97年10月7日以97年度訴字第3418號判
    處有期徒刑5月、9月，定應執行刑為有期徒刑1年，並於97
    年12月10日確定，被告丁○○部分，於97年8月23日經原審
    以97年度訴字第3246號判決判處有期徒刑8月、6月，定應執
    行刑1年，於97年10月20日確定，有臺灣高等法院被告前案
    紀錄表在卷可徵，而共同被告丁○○亦供承其施用之海洛因
    均係被告甲○○提供的，足認被告甲○○所辯，尚非無稽。
    參諸被告甲○○、丁○○均係長期施用毒品，用量較諸一般
    施用者為大，則被告甲○○一次購買半兩之分量供2人施用
    ，並非不可想像，且本案依現有之卷證資料，亦未見被告甲○○於97年6月30日購入該半兩之海洛因後，有販賣予他人
    之證據。是本院認依現有事證，尚無法證明被告甲○○該次
    係基於意圖營利之意思而販入海洛因，或販入持有後復另行
    起意意圖販賣而持有毒品之行為，充其量僅能認被告係為施
    用海洛因而予以持有。又如前所述，被告為施用毒品海洛因
    而持有攜回臺中，乃為遂行施用第一級毒品之目的所必要之
    持有行為，依據上開理由，亦尚不成立毒品危害防制條例第
    4條第1項之運輸第一級毒品罪。此外，復查無證據足資認定
    被告此部分確有販賣、運輸第一級毒品罪嫌，自應就此部分
    為無罪之諭知。
四、另被告於97年7月3日施用毒品海洛因1 次之犯行，雖經原審
    前開97年度訴字第3418號判決施用第一級毒品罪行確定，其
    該次施用前持有毒品海洛因之低度行為，為該次施用毒品之
    高度行為所吸收，然本案檢察官起訴意旨係被告意圖營利而
    購入海洛因涉犯販賣、運輸毒品罪嫌，要非針對被告持有毒
    品之行為起訴，是此部分並無重覆起訴一事不再理之問題，
    本院就檢察官起訴販賣、運輸毒品部分自應仍為無罪之諭知
    ，附此敘明。
五、原審因而以不能證明被告甲○○有關此部分販賣第一級毒品
    之犯行，而為被告甲○○無罪之諭知，核無違誤；檢察官上
    訴意旨，猶執前詞，指摘原判決不當，為無理由，應予駁回
    。
據上論斷，應依刑事訴訟法第369條第1項前段、第364條、第368
條、第299條第1項前段、第301條第1項，修正前毒品危害防制條
例第4條第1項、毒品危害防制條例第18條第1項前段、第19條第1
項，刑法第11條、第2條第1項前段、第28條、第47條第1 項、第
59條、第51條第5款、第9款，判決如主文。
本案經檢察官丙○○到庭執行職務。
中    華    民    國    99    年     1    月    12    日
            刑事第五庭  審判長法  官  趙  春  碧
                              法  官  賴  恭  利
                              法  官  何  秀  燕
以上正本證明與原本無異。
如不服本判決應於收受送達後十日內向本院提出上訴書狀，其未
敘述上訴理由者，並得於提起上訴後十日內向本院補提理由書（
均須按他造當事人之人數附繕本）「切勿逕送上級法院」。
                              書記官  郭  振  祥
中    華    民    國    99    年     1    月    12    日
附表一：被告丁○○部分
┌───┬──────┬─────────────────────────────┐
│編號  │  犯罪事實  │            所犯罪名及所科處刑度（含主刑及從刑）          │
├───┼──────┼─────────────────────────────┤
│1.（即│如犯罪事實欄│丁○○販賣第一級毒品，累犯，處有期徒刑拾伍年肆月。        │
│原審判│一(一)所載    │販賣第一級毒品所得之財物新臺幣壹仟元沒收，如全部或一部不能│
│決附表│            │沒收時，以其財產連帶抵償之。                              │
│一編號│            │                                                          │
│五）  │            │                                                          │
├───┼──────┼─────────────────────────────┤
│2.（即│如犯罪事實欄│丁○○販賣第一級毒品，累犯，處有期徒刑拾伍年肆月。        │
│原審判│一(二)所載    │販賣第一級毒品所得之財物新臺幣壹仟元沒收，如全部或一部不能│
│決附表│            │沒收時，以其財產連帶抵償之。                              │
│一編號│            │                                                          │
│四）  │            │                                                          │
├───┼──────┼─────────────────────────────┤
│3.（即│如犯罪事實欄│丁○○販賣第一級毒品，累犯，處有期徒刑拾伍年肆月。        │
│原審判│一(三)所載    │販賣第一級毒品所得之財物新臺幣壹仟元沒收，如全部或一部不能│
│決附表│            │沒收時，以其財產連帶抵償之。                              │
│一編號│            │                                                          │
│六）  │            │                                                          │
├───┼──────┼─────────────────────────────┤
│4.（即│如犯罪事實欄│丁○○共同販賣第一級毒品，累犯，處有期徒刑拾伍年拾月。    │
│原審判│一(四)所載    │扣案之OKWAP廠牌行動電話壹支（不含門號0000000000號SIM卡壹枚│
│決附表│            │）沒收；販賣第一級毒品所得之財物新臺幣陸仟元與甲○○連帶沒│
│一編號│            │收，如全部或一部不能沒收時，以其與甲○○之財產連帶抵償之。│
│七）  │            │                                                          │
└───┴──────┴─────────────────────────────┘
附表二：被告甲○○部分
┌───┬──────┬─────────────────────────────┐
│編號  │  犯罪事實  │            所犯罪名及所科處刑度（含主刑及從刑）          │
├───┼──────┼─────────────────────────────┤
│1.（即│如犯罪事實欄│甲○○共同販賣第一級毒品，處有期徒刑拾伍年捌月。          │
│原審判│一(四)所載    │扣案之OKWAP廠牌行動電話壹支（不含門號0000000000號SIM卡壹  │
│決附表│            │枚）沒收；販賣第一級毒品所得之財物新臺幣陸仟元與丁○○連帶│
│二編號│            │沒收，如全部或一部不能沒收時，以其與丁○○之財產連帶抵償之│
│一）  │            │。                                                        │
├───┼──────┼─────────────────────────────┤
│2.（即│如犯罪事實欄│甲○○販賣第一級毒品，處有期徒刑拾陸年。                  │
│原審判│二所載      │扣案之海洛因貳包（驗餘淨重伍陸點零陸公克）沒收銷燬之；扣案│
│決附表│            │之盛裝前開第一級毒品海洛因之外包裝袋貳只、BENQ-SIEMENS廠牌│
│二編號│            │行動電話壹支（內含門號0000000000號SIM卡壹枚），均沒收。   │
│二）  │            │                                                          │
└───┴──────┴─────────────────────────────┘

司法院資訊處製作；財團法人民間司法改革基金會備份。
